臺灣彰化地方法院刑事判決　　　　　　　96年度易字第1364號
公　訴　人　臺灣彰化地方法院檢察署檢察官
被　　　告　乙○○
　　　　　　丙○○
　　　　　　　　　　號8樓
上列被告因傷害案件，經檢察官提起公訴（96年度偵字第7082號
），本院依簡式審判程序判決如下：
    主  文
乙○○共同犯傷害罪，處拘役拾日，如易科罰金，以新臺幣壹
仟元折算壹日。
丙○○共同犯傷害罪，處拘役貳拾日，如易科罰金，以新臺幣壹
仟元折算壹日。
    事  實
一、乙○○、丙○○2人係兄弟，其父張長庚於民國96年6月5日
    22時30分許，在彰化縣花壇鄉○○村○○路○段楓灣宮臭豆
    腐攤前與甲○○發生爭執，便撥打行動電話告知乙○○，乙○○聞訊後並通知丙○○，乙○○、丙○○隨即前往現場，
    且因心生不滿，乃共同基於傷害他人身體之犯意聯絡，丙○○以安全帽（未扣案）、拳頭毆打甲○○；乙○○則以腳踹
    甲○○，致甲○○受有臉部多處鈍挫傷及撕裂傷、右肘挫擦
    傷等傷害。
二、案經甲○○訴由彰化縣警察局彰化分局報告臺灣彰化地方法
    院檢察署檢察官署偵查起訴。
    理  由
一、本案被告乙○○、丙○○所犯係死刑、無期徒刑、最輕本刑
    為3年以上有期徒刑以外之罪，其於準備程序就前揭被訴事
    實為有罪之陳述，經受命法官告知簡式審判程序之旨，並聽
    取其與公訴人之意見後，本院認無不得或不宜改依簡式審判
    程序進行之處，爰依刑事訴訟法第273條之1第1項、第284條
    之1，裁定本案由受命法官獨任進行簡式審判程序，合先敘
    明。
二、訊據被告乙○○、丙○○對於上揭事實坦承不諱，並經證人
    即告訴人甲○○指證明確，復有秀傳紀念醫院診斷證明書1
    紙附卷可稽，足徵被告2人之任意性自白與事實相符，可以
    採信。本案事證明確，被告2人之犯行均堪認定，應予依法
    論科。
三、核被告乙○○、丙○○所為，均係犯刑法第277條第1項之普
    通傷害罪。被告2人就上開犯行間，有犯意聯絡及行為分擔
    ，為共同正犯。爰審酌被告2人均無前科、素行尚佳，渠等
    犯罪之動機乃因父親與告訴人發生爭執，兼衡渠等犯罪之目
    的、手段、犯罪時所受之刺激、告訴人之傷勢，及被告2人
    表示有意願賠償告訴人所受損害，惟告訴人拒絕等情，堪認
    被告2人並非無和解誠意，暨被告2人犯罪後坦承犯行之態度
    等一切情狀，各量處如主文所示之刑，並均諭知易科罰金之
    折算標準，以示懲儆。未扣案之安全帽1頂，雖係被告乙○○犯罪所用之物，惟非被告2人所有，業據被告乙○○供明
    在卷，故不另宣告沒收，附此敘明。
據上論斷，應依刑事訴訟法第273條之1第1項、第299條第1項前
段，刑法第28條、第277條第1項、第41條第1項前段，刑法施行
法第1條之1，判決如主文。
本案經檢察官張尹敏到庭執行職務。
中　　華　　民　　國　　96　　年　　10　　月　　11　　日
                  刑事第二庭          法  官  尚安雅
以上正本證明與原本無異。
如不服本判決，應於判決送達後10日內，向本院提出上訴書狀，
上訴書狀應「敘述具體上訴理由」，並按他造當事人之人數附繕
本。「切勿逕送上級法院」。
告訴人或被害人對於判決如有不服具備理由請求檢察官上訴者，
其上訴期間之計算係以檢察官收受判決正本之日期為準。
中　　華　　民　　國　　96　　年　　10　　月　　12　　日
                                      書記官  陳佳宏
附錄本案論罪科刑法條全文：
中華民國刑法第277條
（普通傷害罪）
傷害人之身體或健康者，處 3 年以下有期徒刑、拘役或 1 千元
以下罰金。
犯前項之罪因而致人於死者，處無期徒刑或 7 年以上有期徒刑；
致重傷者，處3 年以上10年以下有期徒刑。
